臺灣高雄地方法院民事判決　　　　　　110年度簡上字第170號
上　訴　人　陳偉瀚　
被　上訴人　韓靜宜　
上列當事人間請求損害賠償事件，上訴人對本院高雄簡易庭於民
國110 年7 月13日所為110 年度雄簡字第1175號判決提起上訴，
上訴人並為訴之追加，本院判決如下：
    主  文
上訴駁回。
第二審訴訟費用由上訴人負擔。
    理  由
一、上訴人主張：被上訴人為臺灣高雄地方法院法官，其就上訴
    人依性騷擾防治法第9 條等規定所提起之109 年度訴字第15
    67號損害賠償事件，而於民國110 年1 月21日言詞辯論時，
    竟忽視上訴人希望密室隔離之要求，將性騷擾加害人之母安
    排於隔離室，並將上訴人安排在三人以上（被上訴人、書記
    官、通譯）之法庭，故意使上訴人在公開場合陳述事件經過
    而侵害上訴人之隱私權，致其受有相當於新臺幣（下同）11
    萬元之精神痛苦，爰依性騷擾防治法第10條、性騷擾防治準
    則第16條、民法第18條、第195 條等規定提起本訴，並聲明
    ：被上訴人應給付上訴人11萬1000元。
二、原審經審理後，認依上訴人所訴之事實，在法律上顯無理由
    ，而駁回上訴人之訴。上訴人不服提起上訴，援引其於原審
    之主張，並聲明：㈠原判決廢棄；㈡被上訴人應給付上訴人
    11萬1000元（簡上字卷第13至14頁）。
三、本院得心證之理由：
  ㈠原告之訴，依其所訴之事實，在法律上顯無理由者，法院得
    不經言詞辯論，逕以判決駁回之；但其情形可以補正者，審
    判長應定期間先命補正；原告之訴因逾期未補正經裁判駁回
    後，不得再為補正，民事訴訟法第249 條第2 項第2 款、第
    3 項分別定有明文。又本款所稱之「在法律上顯無理由」，
    係指欠缺一貫性審查要件（合理主張）之情形（修正理由參
    照），而所謂一貫性審查，乃法院於行證據調查前，先暫認
    原告主張之事實係真實，輔以其主張之訴訟標的法律關係，
    依實體法予以法律要件評價，倘其所主張之事實足以導出其
    權利主張，始具備事實主張之一貫性；繼而再依實體法予以
    法律效果評價，倘足以導出其訴之聲明，始具備權利主張之
    一貫性。而原告所提起之訴訟不具備一貫性，經法院闡明後
    仍未能補正，其主張即欠缺實體法之正當性，法院可不再進
    行實質審理，逕依民事訴訟法第249 條第2 項（現為第249
    條第2 項第2 款）規定，以其請求為無理由而予以判決駁回
    ，最高法院108 年度台上字第2246號判決可資參照。再當事
    人聲明上訴之事項，在法律上顯無理由時，第二審法院得依
    民事訴訟法第463 條準用同法第249 條第2 項第2 款之規定
    ，對於當事人之上訴，不經言詞辯論，逕以判決駁回之，最
    高法院42年度台上字第526 號判決同此意旨。
  ㈡民法第186 條就公務員執行職務之侵權責任，已有特別規定
    ，要無適用一般侵權行為規定之餘地，最高法院98年度台上
    字第751 號判決可資參照。經查，被上訴人係臺灣高雄地方
    法院法官，乃職司審判之公務員，且上訴人未能舉證被上訴
    人就參與審判案件犯職務上之罪，經判決有罪確定之情形等
    節，既為原審合法認定之事實（原判決事實及理由欄三、㈡
    部分參照），揆諸前揭判決意旨，本件即無適用一般侵權行
    為規定之餘地，則上訴人主張侵權行為之法律關係，及以侵
    權行為之成立為前提始得請求損害賠償或慰撫金之民法第18
    條、第195 條，於法容有誤會。原判決以在法律上顯無理由
    為據，駁回上訴人之訴，並無不合。
  ㈢又基於維護法律體系及概念統一性之體系解釋，憲法第80條
    關於維護審判獨立之合憲性解釋，及外國立法例多以明文否
    定或限制審判官之侵權行為性之比較法解釋，民法第186 條
    第1 項前段關於公務員因故意違背對於第三人之職務，致第
    三人受損害者，負賠償責任之規定，於職司審判或追訴之公
    務員，仍應符合國家賠償法第13條之規定，於該公務員就參
    與審判或追訴案件犯職務上之罪，經判決有罪確定者，始得
    對其究責，臺灣高等法院107 年度上字第661 號判決同此意
    旨。基於同一法理，上訴人主張性騷擾防治法第10條、性騷
    擾防治準則第16條等侵權行為規定之成立，仍應以被上訴人
    「就其參與審判或追訴案件犯職務上之罪，經判決有罪確定
    」為必要。從而，上訴人依性騷擾防治法第10條、性騷擾防
    治準則第16條等規定，請求被上訴人賠償損害，於法仍有誤
    會。原判決以在法律上顯無理由為據，駁回上訴人之訴，亦
    無不合。
四、綜上所述，上訴人依性騷擾防治法第10條、性騷擾防治準則
    第16條、民法第18條、第195 條等規定，請求被上訴人給付
    11萬1000元，依其所訴之事實，在法律上顯無理由。從而，
    原審不經言詞辯論，逕以判決駁回上訴人所請，尚無不合，
    上訴意旨指摘原判決不當，求予廢棄改判，為無理由。
五、據上論結，本件上訴為無理由，依民事訴訟法第436 條之1
    第3 項、第449 條第1 項、第78條，判決如主文。
中    華    民    國   110    年    11    月    30    日
                  民事第五庭審判長法  官  秦慧君
                                  法  官  鄭靜筠
                                  法  官  王耀霆
以上正本係照原本作成。
本判決不得上訴。
中    華    民    國   110    年    12    月    1     日
                                  書記官  陳莉庭